# 中方股东能否直接以美元增资

提问人：曹雨田 时间：2012-04-16 17:37:02
经外管局批复，中方以美元增资。中方有现成美元，是以现汇出出资还是以人民币折算美元出资，有否限定呢。

回答人：chenyiwei
这种情况较少见，建议就相关规定咨询当地外管局。例如，是否属于按照《国家外汇管理局关于实施货物贸易出口收入存放境外管理有关问题的通知》（汇发[2010]67号）的规定，以经批准存放于境外的美元汇回境内用作出资？